臺灣高等法院高雄分院刑事判決　　　　99年度上訴字第2095號
上　訴　人
即　被　告　龔原慶
選任辯護人　柳聰賢律師
上列上訴人因違反槍砲彈藥刀械管制條例案件，不服臺灣屏東地
方法院99年訴字第634 號中華民國99年11月15日第一審判決（起
訴案號：臺灣屏東地方法院檢察署98年度偵字第8596號），提起
上訴，本院判決如下：
     主  文
原判決撤銷。
龔原慶未經許可，持有可發射金屬具有殺傷力之空氣槍，累犯，
處有期徒刑壹年，併科罰金新臺幣參萬元，罰金如易服勞役，以
新臺幣壹仟元折算壹日，扣案空氣槍壹支（槍枝管制編號：高鑑
0000000000號）、鋼珠壹罐均沒收。
     事  實
一、龔原慶前於民國93年間因賭博案件，經臺灣高等法院高雄分
    院92年上易字1540號判判處有期徒刑7 月，罰金銀元1 萬元
    確定，94年1 月23日因縮短刑期執行完畢。詎其明知可發射
    金屬具有殺傷力之空氣槍為槍砲彈藥刀械管制條例所管制之
    物品，非經中央主管機關許可，不得無故持有，竟於98 年7
    月9 日上午6 時許，在屏東縣佳冬鄉○○村○○段蓮花池外
    香蕉園外涼亭，拾獲具有殺傷力之空氣槍1 支（槍枝管制編
    號：高鑑0000000000號）及鋼珠1 罐，而未經許可持有之，
    並將之放置於其妻卜富君（另由檢察官為不起訴處分）所有
    之721DNZ號重型機車座墊下置物箱內。嗣於98年11月23 日
    16時40分許，卜富君騎乘前開機車行經屏東縣枋寮鄉○○○
    ○○路與永翔路交岔路口時，適有屏東縣政府警察局枋寮分
    局員警在上開路口實施路檢稽查而為警攔檢，卜富君自行打
    開機車置物箱拿取證件時，為警當場發現置物箱內放置上開
    物品，遂為警當場扣得上開空氣槍1 支及鋼珠1 罐（內共有
    630 顆），再依卜富君之陳述而查悉上情。
二、案經屏東縣政府警察局枋寮分局報告臺灣屏東地方法院檢察
    署檢察官偵查起訴。
     理  由
壹、證據能力部分：
一、刑事訴訟法第159 條之5 第1 項明定：「被告以外之人於審
    判外之陳述，雖不符前4 條之規定，而經當事人於審判程序
    同意作為證據，法院審酌該言詞陳述或書面陳述作成時之情
    況，認為適當者，亦得為證據。」，就卜富君於警訊時之陳
    述，及於偵查中未經具結之陳述，檢察官、辯護人及被告均
    已同意有證據能力，並捨棄對質詰問權（本院卷21、45頁）
    。審理時又未提及卜富君於警訊及偵訊時有何不法取供之情
    形，亦無證據顯示上開陳述係遭受強暴、脅迫、詐欺、利誘
    等外力干擾情形，或在影響其心理狀況致妨礙其自由陳述等
    不可信之情況下所為，且非證明力顯然過低，本院認為適當
    作為證據，自有證據能力。
貳、實體部分：
一、訊據上訴人即被告龔原慶於本院審理時，坦承確於上開時地
    持有扣案之槍枝及鋼珠。惟矢口否認犯罪。辯稱：我不知該
    槍枝有殺傷力，我打玻璃瓶時，因玻璃瓶放在前面而已，當
    然會破掉云云，辯護人則以：鑑定時刻意對氣瓶加壓，及所
    選用之鋼珠大小，均會影響鑑定結果；況且刑事警察局（下
    簡稱：刑事局）鑑定時，槍口距測速儀之光電柵門僅50公分
    ，但其他案件送調查局鑑定時，槍口距測速儀之光電柵門則
    達100 公分，刑事局之鑑定方式明顯不利於被告；又刑事局
    與高雄縣警局以扣案彈丸實測，單位面積動能雖均達20焦耳
    以上，但就扣案彈丸之半徑、重量認定有所不同，此會影響
    單位面積動能計算之結果等語置辯。
二、經查，被告於98年7 月9 日拾獲扣案空氣槍（槍枝管制編號
    ：高鑑0000000000號）及鋼瓶後未經許可持有，並置於721D
    NZ號重型機車座墊下之置物箱內，嗣於前揭時地，其妻卜富
    君騎乘該車經警攔檢查獲，並扣得上開空氣槍1 支及鋼珠1
    罐（內共有630 顆）等情，業經被告自承不諱，並據卜富君
    證述在卷，復有枋寮分局扣押筆錄、扣押物品目錄表、枋寮
    分局氣體動力式槍枝（空氣槍）動能初篩報告表、照片在卷
    ，及空氣槍1 支、鋼珠1 罐扣案可佐，此部分事實，堪信為
    真實。
三、其次，辯護人及被告雖以扣案槍枝不具殺傷力等語置辯，然
    ：
(一)、「所謂之殺傷力，依據一般人民日常生活與語言經驗，應能
    理解係指彈丸擊中人體可對皮膚造成穿透性傷害，而揆諸現
    行司法審判實務，亦係以其在最具威力之適當距離，以彈丸
    可穿入人體皮肉層之動能為槍械具殺傷力之基準。法院於具
    體個案中，並審酌專業鑑定機關對槍砲發射動能之鑑定報告
    ，據以認定槍砲是否具有殺傷力。是系爭規定以是否具有殺
    傷力為構成要件，其意義為受規範者所得預見，亦得經司法
    審查予以確認，尚與法律明確性原則無違。」此有司法院大
    法官會議解釋第669 號解釋理由書可資參照。又殺傷力之定
    義依據司法院秘書長81.6.11 秘台廳（二）字第06985 號函
    釋示：殺傷力的標準為在最具威力的適當距離，以彈丸可穿
    入人體皮肉層之動能為基準。而參酌美國軍醫總署定義，彈
    丸撞擊動能達58呎磅（約為78.6焦耳），足以使人喪失戰鬥
    能力；內政部警政署刑事警察局對活豬作射擊測試結果，彈
    丸單位面積動能達24焦耳/ 平方公分，足以穿入豬隻皮肉層
    ；日本科學警察研究所之研究結果，彈丸單位面積動能達20
    焦耳/平方公分，足以穿入人體皮肉層。
(二)、本案先經警將扣案槍枝1 支（槍枝管制編號：高鑑00000000
    00）送高雄縣警局、刑事局鑑定，結果係氣體動力式槍枝，
    以小型高壓氣體鋼瓶內氣體為發射動力，經測試結果，可發
    射金屬彈丸。該二單位測得之最大單位面積動能分別為20焦
    耳、21焦耳，高雄市警局、刑事局並將實測之各次數據函覆
    本院，詳如附表一之(一)、(二)所示。又因辯護人以：鑑定時刻
    意對氣瓶加壓，及所用鋼珠大小，均會影響鑑定結果等語置
    辯，為此，本院再請刑事局以扣案槍枝通常所用之氣瓶及扣
    案鋼珠實測，結果仍達21焦耳（詳如附表一之(三)所示）。嗣
    因辯護人又以：刑事局、調查局鑑定時，槍口距光電柵門分
    別為50公分、100 公分，刑事局之鑑定方式明顯不利被告等
    語置辯，本院乃再函請刑事局以槍口距光電柵門100 公分之
    方式測試，結果仍達21焦耳（詳如附表一之(四)所示），有附
    表所示之各該函文及鑑定書可佐，堪信為真實。
(三)、本案未扣得系爭槍枝所用之氣瓶，有枋寮分局100 年1 月13
    日枋警偵字第1000000265號函在卷可佐（本院卷37頁）。但
    本案先後4 次鑑定，高雄縣警局及刑事局均係以扣案槍枝通
    常所用之市售全新拋棄式小型氣瓶測試，無法再將該氣瓶加
    壓，亦未刻意選用大型超高壓力之氣瓶。除第2 次鑑定係以
    市售之鋼珠測試外，至於第1 、3 、4 次鑑定則均以扣案鋼
    珠測試（各該函文詳如附表一所示），並無辯護人所稱刻意
    加壓或選用異常鋼珠測試情形。然綜觀各次鑑定結果，雖然
    第2 次鑑定以市售重量不明之鋼珠及正常氣瓶測試3 發結果
    僅第1 發達20焦耳以上，餘2 發則為19焦耳。但該次鑑定非
    以扣案鋼珠測試，自不得作為本案殺傷力之判斷；況且第1
    、3 、4 次鑑定，以扣案鋼珠及正常氣瓶測試實射12次，結
    果均達20焦耳以上；甚至第4 次鑑定，係參酌辯護人辯護意
    旨，請刑事局將測速儀之光電柵移至距槍口100 公分處方式
    測試。自應認扣案槍枝以正常氣瓶及扣案鋼珠實測結果已達
    20焦耳以上，而足以穿入人體皮肉層。
(四)、至於辯護人雖又以：刑事局、調查局鑑定時，槍口距光電柵
    門分別為50公分、100 公分，刑事局鑑定方式不利被告等語
    置辯，然經本院向刑事局及調查局函詢結果：刑事局係採用
    美國OEHLER廠MODE57型測速儀，該測速儀之兩道光電柵間之
    距離固定為200 公分，相關發射速度均由儀器自行計算顯示
    於面板上，其原理係依兩光電柵間之距離除以彈丸通過兩光
    電柵所需時間。因此測速原理與一般公路測速照相之測速雷
    達原理不同。至於槍口距第一道光電柵之距離50公分，則係
    按該局之內部標準作業程序等情，有該局100 年7 月12日刑
    鑑字第1000076838號在卷可佐（本院卷104 、105 頁）。至
    於調查局則採用德國KURZZEIT  BMC21 槍彈測速儀，兩道光
    電柵間之距離固定為50公分，測量時係量測彈丸自第一道光
    柵至第二道光柵間50公分距離所需時間驗算彈丸束度後，經
    由電腦發射彈丸之質量及截面積換算彈丸單位面積動能，亦
    有該局100 年6 月16日調科參字第10000363320 號函可佐（
    本院卷98頁）。足見，因調查局、刑事局所用儀器不同，以
    致鑑定時第一光電柵距槍口之距離會有不同。但刑事局之第
    一道光電柵距槍口之距離雖比調查局近50公分，但刑事局之
    儀器的兩道光電柵之間距，則遠比調查局之儀器長150 公分
    （200 減50），故難認刑事局之鑑定方式會不利於被告。就
    此，調查局亦於上開回文中，明確載明該局認為刑事局將測
    定儀置於距槍口50公分處之測試方式，與該局將測定儀置於
    距槍口100 公分處之測試方式，均不違背司法院規定之原則
    ，刑事局之方式並無不利被告之情形（本院卷99頁）。尤有
    甚者，如前述，本院已函請刑事局以「將槍口距光電柵門10
    0 公分」方式測試，結果仍達21焦耳。因此，辯護人上開辯
    詞並無足採，亦無再將本案槍枝送調查局鑑定之必要。
(五)、又辯護人雖以：歷次鑑定時，就扣案鋼珠之半徑、重量，前
    後認定有所不同，會影響鑑定之結果等語置辯。然扣案鋼珠
    數量極多，衡情原即難絲毫不差完全一致，而參酌附表所示
    ，高雄縣警局及刑事局鑑定時，就扣案鋼珠之半徑及重量，
    雖分別認定為「4 ‧5MM ，重0 ‧34公克」、「4 ‧4MM ，
    重0 ‧35公克」，但差異極小。然高雄縣警局實射6 發，並
    均以最有利被告之標準（即鋼珠半徑4 ‧5MM ，重約0 ‧34
    公克）計算結果均達20焦耳；尤有甚者，經本院以該最有利
    被告之彈丸半徑及重量標準，並按刑事局提供之公式（本院
    卷88頁）試算結果，只要扣案彈丸之秒速為135 公尺以上，
    單位面積動能就達會20焦耳以上；而彈丸秒速為134 公尺時
    ，單位面積動能亦極接近20焦耳（計算式詳如附表二所示）
    ，衡情亦應足以穿透皮肉層。參以本案經高雄縣警局及刑事
    局以扣案彈丸試射9 次（即附表一之(一)、(三)、(四)），其中有
    7 次彈丸秒速在135 公尺以上，餘2 次（均為第三發）彈丸
    秒速亦達134 公尺，足見以扣案彈丸實測結果，大部分均會
    達20焦耳以上，尤以最初數發必定逾20焦耳。故此部分之辯
    護意旨，為無足採。
(六)、綜上所述，扣案槍枝以正常氣瓶及扣案鋼珠實測結果，足以
    穿入人體皮肉層，而具殺傷力，至為灼然。
四、至於被告雖又辯稱不知扣案槍枝有殺傷力云云，但參酌被告
    於偵查中供稱：「（問：為何槍及鋼珠彈會放在機車的置物
    箱內？）我平常會拿這把槍來驅離野狗，放在置物箱比較方
    便，我的香蕉園一個在佳冬鄉，一個在枋寮鄉，有野狗我就
    會用這把槍驅離」、「（問：你拿來打過何東西？）玻璃酒
    瓶。我近近的約距離 20 公分打玻璃酒瓶，酒瓶會破掉。」
    等語，惟衡諸常情及一般經驗法則，玻璃酒瓶質地堅硬，較
    人體皮肉層厚度可謂有過之而無不及，此為公眾所周知之事
    實，故從被告使用扣案槍枝用以驅離野狗及打破玻璃酒瓶等
    情以觀，足認被告主觀上已知悉該槍枝具有殺傷力無訛，其
    辯稱不知該槍具有殺傷力云云，與常理有違，所辯顯係事後
    卸責之詞，無足採信。
五、綜上所述，本案事證明確，被告犯行，堪予認定。
六、論罪：
(一)、按：
１、槍砲彈藥刀械管制條例僅係就各類應予管制之槍砲、彈藥及
    刀械，列舉其名，以作規範，但所指內容為何，則乏文義解
    釋規定，據其主管機關內政部函釋（92年1 月16日內授警字
    第0920075098號），實係參考軍事武器之用語，其中所稱空
    氣槍，乃指非以火藥等爆裂物發射，而係借壓縮氣體或壓縮
    瓦斯之氣體膨脹力，用以發射子彈或金屬之槍枝；所稱其他
    可發射金屬或子彈具有殺傷力之各式槍砲，則指該條例所列
    已定有特定名稱之槍枝以外，可以發射金屬或子彈而具有殺
    傷力之槍砲，例如工業用槍，及土製而不屬上揭特定名稱槍
    砲以外之槍砲，均屬之。可見「空氣槍」並不分其係制式或
    非制式，祇要客觀上確實具有殺傷力，皆受列管；雖和其他
    可發射金屬或子彈具有殺傷力之各式槍砲，同列於該條例第
    8 條罰則規定之內，但二者顯然有別，適用時仍須分辨（最
    高法院99年度台上字第7763號判決意旨參照）。
２、未經許可持有槍枝，其持有之繼續，為行為之繼續，亦即一
    經持有槍枝，犯罪已成立，但其完結須繼續至持有行為終了
    時為止（最高法院81年度臺非字第181 號判例可資參照）。
    是
(二)、被告行為後，槍砲彈藥刀械管制條例第8 條於100 年1 月5
    日修正公布增列第6 項「犯第1 項、第2 項或第4 項有關空
    氣槍之罪，其情節輕微者，得減輕其刑。」之規定，並於同
    年月7 日生效施行，此增列之得減刑規定，較有利於被告，
    依刑法第2 條第1 項但書之規定，自應適用此得減刑之規定
    較有利於被告。
(三)、核被告龔原慶所為，係犯槍砲彈藥刀械管制條例第8 條第4
    項之未經許可持有空氣槍罪。又被告有如事實欄所示之徒刑
    執行完畢紀錄，有卷附臺灣高等法院被告前案紀錄表可稽，
    其於受徒刑之執行完畢後，5 年內故意再犯有期徒刑以上之
    本罪，為累犯，應依刑法第47條第1 項規定加重其刑。又被
    告僅持有空氣槍1 支數量極少，且依歷次所測得之單位面積
    動能（詳如附表），該槍之最大單位面積動能為21焦耳/ 平
    方公尺，系爭空氣槍雖具殺傷力但並非強大，情節尚屬輕微
    ，爰依上開修正後之槍砲彈藥刀械管制條例第8 條第6 項規
    定，減輕其刑。又犯罪之情狀顯可憫恕，認科以最低度刑仍
    嫌過重者，得酌量減輕其刑，刑法第59條定有明文，此為法
    院得自由裁量之事項，然非漫無限制，必須犯罪另有特殊之
    原因與環境，在客觀上足以引起一般同情，認為即予宣告法
    定低度刑期尤嫌過重者，始有其適用。是為此項裁量減刑時
    ，必須就被告全部犯罪情狀予以審酌在客觀上是否有足以引
    起社會上一般人之同情，而可憫恕之情形，並於判決理由內
    詳加說明，始稱適法（最高法院88年度台上字第6683號判決
    可供參照）。被告除曾犯賭博罪外，並無其他前科，並非品
    性惡劣之人，其偶然拾獲扣案槍枝，持有期間除用射擊野狗
    及玻璃瓶外，並無證據足證其曾持該槍枝犯罪，且該空氣槍
    殺傷力不高。本院斟酌上情，認本件縱令依上開新修正規定
    減刑後，其所宣告之最低度刑期猶嫌過重，在客觀上足以引
    起社會上一般人同情，其情堪憫恕，爰依刑法第59條規定，
    減輕其刑；並先加再遞減其刑。
七、原審以被告罪證明確，予以論罪科刑，固非無見。然(一)、原
    判決誤認本案有含二氧化碳瓦斯鋼瓶1 瓶，進而宣告沒收鋼
    瓶1 瓶，容有未恰。(二)、原判決未及依被告行為後修正公布
    之槍砲彈藥刀械管制條例第8 條第6 項規定減刑，亦有未當
    。被告上訴意旨否認犯罪，雖為無理由，但原判決有上開可
    議，自應由本院予以撤銷改判。
八、爰審酌被告未經許可持有具殺傷力之空氣槍，潛在影響社會
    治安，但該槍殺傷力並非強大，及參酌被告除曾持槍射擊野
    狗、玻璃瓶外，尚無證據證明曾持之犯案等犯罪之動機、目
    的、手段，暨被告之職業、學歷、家庭經濟狀況（參被告警
    詢筆錄之受詢問人欄），暨被告僅有事實欄所示賭博前科，
    尚非品性惡劣之人，於警訊時即坦承持有該槍等犯罪後態度
    ，與其他一切情狀，量處被告如主文第2 項所示之刑，並就
    罰金部分諭知如主文所示易服勞役之折算標準。
九、又扣案之具殺傷力之空氣槍1 支（槍枝管制編號：高鑑0000
    000000號，）為法律禁止持有之違禁物，應依刑法第38條第
    1 項第1 款宣告沒收，又扣案之鋼珠1 罐（內共有630 顆）
    雖係被告拾獲，但參酌被告之拾獲地點，應係他人棄置之物
    ，故應認係被告所有，且係供前述空氣槍擊發以造成殺傷力
    之物，業據被告供明在卷，屬供犯罪所用之物，併依刑法第
    38條第1 項第2 款宣告沒收。
據上論斷，應依刑事訴訟法369 條第1 項前段、第364 條、第29
9 條第1 項前段，槍砲彈藥刀械管制條例第8 條第4 項、修正後
槍砲彈藥刀械管制條例第8 條第6 項，刑法第2 條第1 項但書、
第11條前段、第47條第1 項、第59條、第42條第3 項、第38條第
1項 第1 款、第2 款，刑法施行法第1 條之1 ，判決如主文。
本案經檢察官林應華到庭執行職務。
中    華    民    國   100    年    8     月    11    日
                  刑事第一庭    審判長法  官  周賢銳
                                      法  官  施柏宏
                                      法  官  洪碩垣
以上正本證明與原本無異。
如不服本判決應於收受本判決後10日內向本院提出上訴書狀，其
未敘述上訴理由者，並得於提起上訴後10日內向本院補提理由書
狀（均須按他造當事人之人數附繕本）「切勿逕送上級法院」。
中    華    民    國  100     年    8     月    12    日
                                      書記官  林家煜
附錄本案法條：
槍砲彈藥刀械管制條例第8條第1項、第4項
未經許可，製造、販賣或運輸鋼筆槍、瓦斯槍、麻醉槍、獵槍、
空氣槍或第4 條第1 項第1 款所定其他可發射金屬或子彈具有殺
傷力之各式槍砲者，處無期徒刑或5 年以上有期徒刑，併科新臺
幣1 千萬元以下罰金。
未經許可，持有、寄藏或意圖販賣而陳列第1 項所列槍枝者，處
3 年以上 10 年以下有期徒刑，併科新臺幣 700 萬元以下罰金
。
┌───────────────────────────────────────────┐
│附表一                                                                                │
├─┬──┬─────┬────┬───────┬───────────────────┤
│單│次數│速     度 │動    能│單位面積動能  │備                    註              │
│位│    │（公尺/秒)│（焦耳）│焦耳/平方公分 │                                      │
├─┼──┼─────┼────┼───────┼───────────────────┤
│(一)│１發│１３８    │３‧３  │２０          │1、經屏東縣警局送鑑定（實射6發）      │
│、├──┼─────┼────┼───────┤2、所用彈丸：本案查扣之金屬彈丸（直徑 │
│高│２發│１３７    │３‧２  │２０          │   約4‧5MM，重約0‧35公克）          │
│雄├──┼─────┼────┼───────┤3、所用鋼瓶：                         │
│縣│３發│１３６    │３‧２  │２０          │   (1)、該局自備一般市售拋棄式之全新小 │
│警│    │          │        │              │       型高壓鋼瓶，無法回充加工提高瓶 │
│局│    │          │        │              │       內氣壓。                       │
│︵│    │          │        │              │   (2)、係扣案槍枝平常所用之鋼瓶。     │
│第│    │          │        │              │4、相關函文：                         │
│一│    │          │        │              │   (1)、高雄縣警局98年12月10日高縣警鑑 │
│次│    │          │        │              │       字第0980091272號鑑定書（偵卷20 │
│測│    │          │        │              │       至22頁）                       │
│試│    │          │        │              │   (2)、高雄市警局100 年1 月10日高市警 │
│︶│    │          │        │              │       鑑字第1000001326號函（本院卷35 │
│  │    │          │        │              │       、36頁）                       │
├─┼──┼─────┼────┼───────┼───────────────────┤
│(二)│１發│１３６    │３‧３  │２１          │1、經屏東地檢署送鑑定（實射3發）      │
│、├──┼─────┼────┼───────┤2、所用彈丸：該局自行購買之市售產品， │
│刑│１發│１２９    │２‧９  │１９          │   3次測試均用外觀直徑相同之金屬彈丸。│
│事├──┼─────┼────┼───────┤3、所用鋼瓶：該局自行購買之市售產品， │
│警│１發│１２９    │３‧２０│１９          │   為12公克鋼瓶，僅可用一次，無法重新 │
│察│    │          │        │              │   裝填，亦無法以外力提高瓶內氣壓。   │
│局│    │          │        │              │4、相關函文：                         │
│︵│    │          │        │              │   (1)、該局99年4 月26日刑鑑字第0990048│
│第│    │          │        │              │       656號函（偵卷26頁）            │
│二│    │          │        │              │   (2)、該局100 年3 月25日刑鑑字第10000│
│次│    │          │        │              │       14061 號函（本院卷73之1 、73之2│
│測│    │          │        │              │       頁）                           │
│試│    │          │        │              │                                      │
│︶│    │          │        │              │                                      │
├─┼──┼─────┼────┼───────┼───────────────────┤
│(三)│１發│１３７    │３‧３  │２１          │1、經本院送鑑定（實射3發）            │
│、├──┼─────┼────┼───────┤2、所用彈丸：本案查扣之金屬彈丸（直徑 │
│刑│１發│１３５    │３‧２  │２１          │   約4‧4MM，重約0‧36公克）          │
│事├──┼─────┼────┼───────┤3、所用鋼瓶：                         │
│警│１發│１３４    │３‧２  │２１          │   (1)、該局自行購買之全新12公克鋼瓶， │
│察│    │          │        │              │       僅可用一次，無法重新裝填，亦無 │
│局│    │          │        │              │       法以外力提高鋼瓶內氣壓。       │
│︵│    │          │        │              │   (2)、係扣案槍枝平常所用之鋼瓶。     │
│第│    │          │        │              │4、相關函文：                         │
│三│    │          │        │              │   (1)、該局100 年3 月25日刑鑑字第10000│
│次│    │          │        │              │       14061 號函（本院卷73之1 、73之2│
│測│    │          │        │              │       頁）                           │
│試│    │          │        │              │                                      │
│︶│    │          │        │              │                                      │
├─┼──┼─────┼────┼───────┼───────────────────┤
│(四)│１發│１３６    │３‧３  │２１          │1、經本院鑑定（實射3 發）             │
│、├──┼─────┼────┼───────┤2 、所用彈丸：本案查扣之金屬彈丸（直徑│
│刑│１發│１３５    │３‧２  │２１          │    約4 ‧4MM，重約0 ‧36公克）       │
│事├──┼─────┼────┼───────┤3、所用鋼瓶：                         │
│警│１發│１３４    │３‧２  │２１          │   (1)、該局購買之全新12公克鋼瓶。     │
│察│    │          │        │              │4、相關函文：                         │
│局│    │          │        │              │   (1)、該局100 年7 月12日刑鑑字第10000│
│︵│    │          │        │              │       76838號函（本院卷104 、105 頁）│
│第│    │          │        │              │5、本次測試時，槍口距第一光電柵１００ │
│四│    │          │        │              │    公分（註：因本院依辯護意旨，請該局│
│次│    │          │        │              │    加大「槍口至第一光電柵」間距。）  │
│測│    │          │        │              │                                      │
│試│    │          │        │              │                                      │
│︶│    │          │        │              │                                      │
└─┴──┴─────┴────┴───────┴───────────────────┘
┌─────────────────────────────────┐
│附表二                                                            │
├─────────────────────────────────┤
│ 一、秒速134公尺；而彈丸半徑4‧5mm，重0‧35公克時：               │
│ (一)、動能：134 乘134 ，再乘0 ‧00035，再除以2 ；等於3‧1423焦耳   │
│ (二)、單位面積動能：                                               │
│     １、0 ‧225乘0 ‧225，再乘3 ‧14159 ，等於0‧00000000000     │
│     ２、3‧1423除以0‧00000000000，等於19‧0000000000焦耳        │
├─────────────────────────────────┤
│ 二、秒速135公尺；而彈丸半徑4‧5mm，重0‧35公克時：               │
│ (一)、動能：135 乘135 ，再乘0 ‧00035，再除以2 ；等於3‧189375焦耳 │
│ (二)、單位面積動能：                                               │
│     １、0 ‧225乘0 ‧225，再乘3 ‧14159 ，等於0‧00000000000     │
│     ２、3‧189375除以0‧00000000000，等於20‧000000000焦耳       │
└─────────────────────────────────┘